【裁判字號】    91,交易,477
【裁判日期】    920507
【裁判案由】    過失傷害
【裁判全文】
臺灣板橋地方法院刑事判決                        九十一年度交易字第四七七號
    公  訴  人  臺灣板橋地方法院檢察署檢察官
    被      告  甲○○
右列被告因過失傷害案件，經檢察官提起公訴（九十一年度偵字第一四六九五號），
本院判決如左：
    主  文
甲○○從事業務之人，因業務上之過失傷害人，處有期徒刑參月，如易科罰金，以參
佰元折算壹日。
    事  實
一、甲○○係以駕駛營業小客車為業，為從事駕駛業務之人，其於民國九十一年五月
    二十六日凌晨一時二十分許，駕駛車號Ｇ七－０八一號營業自用小客車，沿臺北
    縣永和市○○路由永和市往中和市方向行駛，途經臺北縣永和市○○路與永利路
    路口時，原應注意應依道路交通安全規則第九十條之規定，在劃有分向限制線之
    路段，不得跨線行駛，且於路口停等時不得駛入機車停車格內，而依當時之情形
    ，並無不能注意之情形，竟疏於注意，貿然前進，適乙○○騎乘ＭＦＶ－九一五
    號重型機車，沿台北縣永和市○○路方向行駛，欲左轉永貞路時，甲○○見狀煞
    停不及，其營業小客車左前保險桿撞上乙○○機車左側擋泥板，致乙○○人車倒
    地，因而受有左鎖骨骨折之傷害。而甲○○於職司調查犯罪之警察尚不知何人肇
    事前，主動承認為駕駛汽車肇事之人，並接受調查裁判。
二、案經被害人甲○○訴由臺灣板橋地方法院檢察署檢察官偵查起訴。
    理  由
一、訊據被告甲○○固坦承於右揭時、地，與告訴人乙○○所騎乘之前開重型機車發
    生車禍，並坦承確有疏失，惟辯稱：我們只是擦撞且本件告訴人亦有過失云云。
    按駕駛人駕駛汽車，應遵守道路交通標誌、標線、號誌之指示，並服從執行交通
    勤務之警察或依法令執行指揮交通及交通稽查任務人員之指揮。道路交通安全規
    則第九十條定有明文。被告駕車本應注意上述道路交通安全規定，且當時路況依
    卷附之道路交通事故調查報告表所載，肇事當時限速五十公里，天候陰、夜間有
    照明、有舖裝柏油、乾燥、無缺陷、無障礙物、視距良好、行車管制號誌正常，
    並無不能注意之情事，詎被告甲○○竟疏未注意跨越分向限制線，且貿然駛入機
    車停等區，撞及左轉車之告訴人乙○○機車，致告訴人乙○○受有前揭所述之傷
    害，被告空言告訴人亦有過失，應屬諉卸之詞，不足採信，而本件經送請臺灣省
    臺北縣區車輛行車事故鑑定委員會鑑定結果，亦同認被告甲○○駕駛營業小客車
    ，跨越分向限制線，駛入機車停等區撞擊左轉車，為肇事原因，乙○○駕駛重機
    車，無肇事因素，此亦有臺灣省臺北縣車輛行車事故鑑定委員會九十二年二月十
    七日北鑑字第九一一八０四號鑑定意見書一件在卷可佐，益證被告確有過失，另
    告訴人乙○○確因本件車禍受有上開傷害，亦有診斷證明書乙紙在卷可憑，被告
    之過失行為與告訴人之傷害間復具有相當因果關係，此外並有臺北縣政府警察局
    永和分局道路交通事故補充資料表、台北縣政府警察局永和分局道路交通事故當
    事人通訊資料表、臺北縣政府警察局永和分局秀朗派出所道路交通肇因研判表、
    台北縣警察局舉發違反道路交通管理事件通知單三紙及肇事現場照片六張在卷可
    稽，是本件事證明確，被告犯行堪以認定。
二、按被告甲○○係以駕駛營業小客車為業，業據其自承在卷，其駕駛營業用小客車
    ，跨越分向限制線，駛入機車停等區撞擊左轉車，致使告訴人乙○○受傷，核其
    所為，係犯刑法第二百八十四條第二項前段之業務過失傷害罪。另被告於職司偵
    查犯罪之警察知悉肇事人之前，主動表明為汽車駕駛人，並接受調查裁判，此有
    臺北縣政府警察局偵辦交通事故案件涉嫌人是否自首調查表乙紙附卷足憑，應依
    刑法第六十二條前段自首之規定，減輕其刑。爰審酌被告之品性、過失程度、告
    訴人乙○○所受傷害、犯罪後態度及告訴人請求賠償一萬元，惟迄今尚未賠償告
    訴人等一切情狀，量處如主文所示之刑，並諭知易科罰金之折算標準，資以懲儆
    。
據上論斷，應依刑事訴訟法第二百九十九條第一項前段，刑法第二百八十四條第二項
前段、第六十二條前段、第四十一條第一項前段，罰金罰鍰提高標準條例第一條前段
、第二條，判決如主文。
本案經檢察官葉志飛到庭執行職務
中      華      民      國      九十二      年      五      月    七    日
                                  臺灣板橋地方法院刑事第二庭
                                          法  官  吳幸娥
右正本證明與原本無異。
如不服本判決，應於判決送達後十日內，向本院提出上訴狀。
                                          書記官  洪惠玲
中      華      民      國      九十二      年      五      月    七    日
附錄本案論罪科刑法條全文
刑法第二百八十四條第二項
從事業務之人，因業務上之過失傷害人者，處一年以下有期徒刑、拘役或一千元以下
罰金。致重傷者，處三年以下有期徒刑、拘役或二千元以下罰金。


司法院資訊處製作；財團法人民間司法改革基金會備份。
